# 请教陈版-买回自己发行的债券

提问人：alisonli123 时间：2016-11-08 12:22:20
请教陈版， 公司从二级市场上买回自己发行的债券，是否可以考虑作为一项金融资产？

回答人：chenyiwei
不可以，应作为金融负债的终止确认处理。回购价格与被回购的债务的原账面价值之间的差额作为金融负债的终止确认损益。